【裁判字號】    90,易,3841
【裁判日期】    901130
【裁判案由】    電子遊戲場業管理條例
【裁判全文】
臺灣高雄地方法院刑事判決                          九十年度易字第三八四一號
    公  訴  人  臺灣高雄地方法院檢察署檢察官
    被      告  甲○○
右列被告因電子遊戲場業管理條例案件，經檢察官提起公訴（九十年度偵字第一七一
六七號），本院判決如左：
    主  文
甲○○違反未依電子遊戲場業管理條例規定辦理營利事業登記者，不得經營電子遊戲
場業之規定，處拘役貳拾日，如易科罰金，以佰元折算壹日。
    事  實
一、甲○○未依電子遊戲場業管理條例之規定向主管機關辦理營利事業登記，竟自民
    國九十年八月十九日起，至同年月二十五日止，擅自在高雄縣岡山鎮○○路九十
    七號一樓「中日超商」內，擺設娛樂類電子遊戲機七台（含動物柏青樂二台、滿
    貫大亨二台、大舞台二台及王牌對決一台）供不特定人消費打玩，而違規經營電
    子遊戲場業，嗣於同年月二十五日二十二時許，在上開處所為警查獲。
二、案經高雄縣警察局岡山分局報請台灣高雄地方法院檢察署檢察官偵查起訴。
    理  由
一、訊據被告甲○○矢口否認有右揭犯行，辯稱：那地方是倉庫，電玩是以前所放的
    ，並無營業等語。惟查：右揭犯罪事實業據證人朱建洛、余貴華於警訊中證述明
    確，衡情證人朱建洛係受僱於被告，如非經被告指示，焉敢擅自替不特定人兌換
    硬幣以供打玩被告所擺設之電子遊戲機，且警方查獲時上開遊戲機均插電營業等
    情，亦經上開二證人於警訊證述明確，此外，復有高雄縣警察局岡山分局營業場
    所檢查紀錄表一紙、照片多紙附卷足資佐證，被告所辯純係卸責之詞，不足採信
    ，其犯行堪以認定。
二、核被告甲○○所為，係違反電子遊戲場業管理條例第十五條之未依電子遊戲場業
    管理條例規定辦理營利事業登記者，不得經營電子遊戲場業之規定，應依同條例
    第二十二條之規定論處。被告未經許可於同址經營電子遊戲場之行為，係基於同
    一之經營電子遊戲場為業務之犯意，而反覆所為之行為，乃實質上一罪，應僅論
    以一罪。爰審酌被告犯罪之動機、目的、方法、擺設之機具數量，犯後未能坦承
    犯行等一切情狀，量處如主文所示之刑，並諭知易科罰金之折算標準。另被告擺
    設之電子遊戲機具，因未扣案，為免將來執行困難，本院不為沒收之宣告。
據上論斷，應依刑事訴訟法第二百九十九條第一項前段，電子遊戲場業管理條例第二
十二條，刑法第十一條前段、第四十一條第一項，罰金罰鍰提高標準條例第二條，判
決如主文。
中      華      民      國      九十      年      十一    月    三十    日
                                  臺灣高雄地方法院刑事庭
                                      法  官    吳  宏  榮
右正本證明與原本無異。
如不服本判決，應於判決送達後十日內，向本院提出上訴狀。
                                      書記官    呂  怜  勳
中      華      民      國      九十      年      十一    月    三十    日
附錄本案論罪科刑法條：
電子遊戲場業管理條例第二十二條
違反第十五條規定者，處行為人一年以下有期徒刑、拘役或科或併科新台幣五十萬元
以上二百五十萬元以下罰金。


司法院資訊處製作；財團法人民間司法改革基金會備份。
